Inventaris van het archief van prof. jhr. mr. W.J.M. van Eysinga [levensjaren 1878-1961], 1907-1958 (1968)
Nationaal Archief, Den Haag
- INVENTARIS
  - STUKKEN BETREFFENDE ZIJN FUNCTIES, I.
    - Overige functies en bemoeienissen, G.
      - Bemoeienissen, 2.
        - Met de rechtspositie van Nederlandse diplomatieke ambtenaren en de benoeming en het verlenen van audiënties aan diplomatieke ambtenaren van vreemde mogendheden in Nederland., a.
          - Aantekeningen, briefwisselingen deels met bijlagen met J. van Breugel, ambtenaar bij het ministerie van Buitenlandse Zaken, het ministerie van Buitenlandse Zaken zelf en jhr. mr. Rendorp, de secretaris van de "Commissie voor Diplomatieke Examens" en verdere stukken inzake de opleiding, de benoeming, de promotie en het verlof van Nederlandse diplomatieke ambtenaren en inzake de benoeming van en het verlenen van audiënties aan diplomatieke ambtenaren van vreemde mogendheden in Nederland. Gedrukt, getypt en geschreven., 1915, 1916, 1918, 1922 en z.j; 174; 1 pak
        - Met de verhouding tussen Nederland en België, b.
          - Aantekeningen inzake tussen Nederland en België hangende problemen., 1917 en z.j; 175; 1 pak
          - Nota's van P.J. Blok en dr. J.A. Nederbragt, ambtenaar bij het ministerie van Economische Zaken, inzake het Nederlands recht op de Westerschelde en inzake de vraag of Zeeuws Vlaanderen economisch van België afhankelijk is. Gedrukt., 1919; 176; 2 stukken
          - Brief met bijlage van de minister van Buitenlandse Zaken aan de Nederlandse gezant in Parijs inzake de herziening van het Tractaat met België van Afschrift., 1839. 1919; 177; 2 stukken
          - Telegrammen van het ministerie van Buitenlandse Zaken bevattende uitnodigingen voor vergaderingen., 1919; 178; 1 omslag
          - Notulen van vergaderingen in Parijs tussen een Nederlandse en een Belgische delegatie, die zich bezighielden met het opstellen van een ontwerp-verdrag tussen beide landen. Gestencild., 1920; 179; 1 omslag
          - Brieven deels met bijlagen van Mance, voorzitter van de "Board of Trade" te Londen, en prof. A. Struycken, voorzitter van de "Commissie van Voorbereiding voor de Derde Vredesconferentie", inzake een ontwerp voor een verdrag tussen Nederland en België van Mance. Gedrukt en getypt., 1920; 180; 1 omslag
          - Brieven met bijlagen van mr. dr. L. Carsten, ambtenaar bij het ministerie van Buitenlandse Zaken, inzake de behandeling van de Belgische eisen op de conferentie in Parijs en inzake een ontwerp-verdrag tussen Nederland en België. Gedrukt en Getypt., 1920; 181; 1 omslag
          - Notulen van een vergadering op ministeriëel niveau in Den Haag over de te nemen beslissingen betreffende de waterwerken in Zeeland en over Belgische protesten op bepaalde onderdelen van deze waterwerken. Gestencild., 1922; 182; 1 stuk
            Prof. van Eysinga was deelnemer aan deze vergadering.
          - Brief met bijlage van Th. baron van Welderen Rengers inzake de antecedenten van de nieuw benoemde secretaris van de Rijnvaartcommissie, de Belg mr. Rotsaert. Gedrukt en geschreven., 1923; 183; 2 stukken
          - Stukken inzake het Verdrag met België ter herziening van het Tractaat van, 1839; 184-188
            - Het Verdrag met een Toelichtend Memorie. Gedrukt. 1925, 184; 2 delen
            - Ontwerp van een wet ter goedkeuring van het Verdrag met België met een Memorie van Toelichting. Gedrukt. Z.j. (1925), 185; 2 delen
            - Briefwisselingen deels met bijlagen met het ministerie van Buitenlandse Zaken, het Instituut voor Economische Geschriften, Fauchille, medewerker aan het tijdschrift de "Table de Bibliographie", De Haas, medewerker aan het secretariaat van de Volkenbond, mr. G.G. van der Hoeven, hoofdredacteur van de Nieuwe Rotterdamsche Courant, mr. R. Mees, kapitein T.H. Schol, prof. C. van Vollenhoven en Th. baron van Welderen Rengers. Getypt en geschreven. 1924-1928, 186; 2 omslagen
            - Adressen van de Kamer van Koophandel en Fabrieken van Rotterdam aan de Eerste en de Tweede Kamer der Staten-Generaal bevattende een protest tegen het verdrag. Gedrukt. 1925 en 1926, 187; 3 delen
            - Kranteartikelen inzake het Verdrag met België. Gedrukt. 1925-1927, 188; 2 omslagen
          - Verhandeling over de rechtspositie van de schepen, het loodswezen, het radioverkeer en de visserij op de Schelde. Gedrukt., 1928; 189; 1 deel
          - Kranteartikelen en briefwisselingen met mr. Beucker Andreas, ambtenaar bij het ministerie van Buitenlandse Zaken, G. van Campenhout, medewerker bij de "Revue de Droit International et de Législation Comparée", mr. G.G. van der Hoeven, hoofdredacteur van de Nieuwe Rotterdamsche Courant, mr. E.N. van Kleffens, ambtenaar bij het ministerie van Buitenlandsche Zaken, F.L. Schlingemann, mr. A.J. van Vessem, De Visscher, medewerker aan de "Revue de Droit International et de Législation Comparée", en baron de Vos van Steenwijk inzake een artikel in de "Revue de Droit International et de Législation Comparée" als reactie op een artikel van de Belgische baron Rolin Jacquemyn betreffende het onderhoud van het Nederlandse gedeelte van de Schelde. Gedrukt, getypt en geschreven., 1928-1929; 190; 1 pak
          - Tekst van een rede gehouden te Brussel door J.C.L. van der Lande, lid van de Eerste Kamer. Gedrukt., 1929; 191; 1 deel
          - Brieven met bijlagen van het ministerie van Buitenlandse Zaken inzake de verbinding tussen de Rijn en de Schelde. Gedrukt en getypt., 1929; 192; 1 omslag
          - Memoranda met aanvullende nota van de Raad van Beheer van de Nationale Unie aan de Staten-Generaal inzake tussen Nederland en België hangende problemen. Gedrukt., 1929; 193; 3 delen
        - "Adviseur" van de redactie van de "Annuaire Grotius", c.
          - Briefwisselingen deels met bijlagen met jhr.mr. Beelaerts van Blokland, oud-minister van Buitenlandse Zaken, Buffin, mr.E.N. van Kleffens, amtenaar bij het ministerie van Buitenlandse Zaken, mr. graaf van Limburg Stirum, mr. L.H.J.J. Mazel, redacteur-secretaris van de Annuaire, mej. drs. A.A. Poortenaar, adjunct-secretaris van de redactie van de Annuaire en prof. B.M. Telders, hoogleraar in het volkenrecht te Leiden. Getypt en geschreven., 1935-1937; 194; 1 omslag
        - Overige bemoeienissen, d.
          - Aantekeningen inzake de oorlog tussen Holland, Zeeland en West-Friesland en de Wendische steden in de 15e eeuw., Z.j; 195; 1 omslag
          - Aantekeningen inzake een artikel van J.J. Brants in "The XIXth Century and After", waarin deze beweert dat Nederland geestelijk aan de leiband van Duitsland loopt., Z.j; 196; 1 omslag
          - Stukken inzake een verzoek van de Oudsten van de koopmanschap te Berlijn aan de Rijkskanselier over een "Internationales Schiedsgericht für Streitigkeiten zwischen Privatpersonen und ausländischen Staaten". Gedrukt en geschreven., 1910-1912; 197; 1 omslag
          - Afschriften van stukken en een tafel van het verhandelde in de zaak van het Herstel van de Roomskatholieke Bisschoppelijke Hierarchie in Nederland in 1852., Z.j. (1920); 198; 1 omslag
          - Briefwisseling met bijlagen met mr. J.C. Maris, de Officier van Justitie te Den Haag, over de dagvaarding van overste Harjano, lid van het Indonesische Commissariaat, in het proces betreffende de tegen hem gerichte aanslag. Getypt en geschreven., 1952-1953; 199; 1 omslag
  - REDEVOERINGEN, II.
    - Gedrukt, gestencild en geschreven., 1914-1927; 200; 1 pak
    - Gedrukt, gestencild en geschreven., 1929-1937; 201; 1 pak
  - STUKKEN, WAARVAN HET VERBAND MET HET ARCHIEF NIET IS GEBLEKEN, III.
    - Notulen van de 7e tot en met de 9e en de 11e zitting van de 6e Vergadering van de "International Labour Conference te Genève. Gedrukt., 1924; 202; 1 omslag
    - Brieven, aantekeningen en verdere stukken inzake de werkzaamheden van prof. C. van Vollenhoven in de "General Claims Commission". Gestencild, getypt en geschreven., 1924-1930; ---; 1 omslag
      De "General Claims Commission" had tot taak de wederzijdse vorderingen tussen Mexico en de Verenigde Staten te onderzoeken.
      Was voorheen inv.nr. 203.
      Zie Inventaris van het archief van prof. mr. C. van Vollenhoven - 2.21.169, inv.nr. 55.
- INVENTARIS VAN DE PAPIEREN VAN PROF. JHR. MR. DR. W.J.M. VAN EYSINGA. SUPPLEMENT. (1979)
  - Ingekomen brief van J.H.A. Logemann uit Batavia naar aanleiding van het overlijden van prof. C. van Vollenhoven. 2 mei, 1933; 203; 1 stuk
    Het oorspronkelijke inventarisnummer 203 komt te vervallen. De stukken zijn ondergebracht in de collectie C. van Vollenhoven.
  - Stukken betreffende de samenstelling van een levensbeschrijving van C. van Vollenhoven., 1934; 204; 1 omslag
  - Doorslag van een advies aan de Volkenbondscommissie over de rol van het internationaal politietoezicht bij de internationale orde- en rechtshandhaving., 17 januari 1935; 205; 1 stuk
  - Stukken betreffende adviezen aan het departement van Buitenlandse Zaken over clausules inzake de doorvaart over de Donau door aan deze rivier gelegen landen., 1946; 206; 1 omslag
  - Stukken betreffende adviezen aan R.L. Wentholt, directeur-generaal van de Rijkswaterstaat, over de afwatering van Belgische gebieden ten oosten van de Schelde naar Nederland., Z.j. (1947); 207; 1 omslag
  - Stukken betreffende adviezen aan de Rijnvaartcommissie en aan het departement van Buitenlandse Zaken aangaande de Rijnvaart en verdragen inzake de Rijn., 1948-1958; 208; 1 omslag
  - Fotokopie van een herdenkingsrede bij het overlijden van F.M. van Asbeck., 13 februari 1968; 209; 1 stuk
- INVENTARIS VAN DE PAPIEREN VAN PROF. JHR. MR. DR. W.J.M. VAN EYSINGA: SUPPLEMENT 1990.
  - Stukken betreffende Van Eysinga als Nederlands gedelegeerde in de Volkenbond. 1923-1925.
    - Stukken betreffende zijn lidmaatschap van de Commissie voor Doorvoer en Verkeer., 1923-1925; 210
    - Ingekomen stukken van het gemengd subcomité voor sanitair toezicht op de Waterwegen van de Commissie voor Doorvoer en Verkeer., 1923; 211
    - Stukken betreffende plenaire zittingen van de Volkenbond en algemene regelingen voor commissies., 1924-1925; 212
    - Stukken betreffende voorstellen van de Eerste Commissie inzake het Internationaal Gerechtshof., 1924-1925; 213
      Zie voor ontwapening en overige vraagstukken inzake de vreedzame regeling van internationale geschillen nummers 107-113.
    - Stukken betreffende zijn voorzitterschap van de Tweede Commissie., 1924-1925; 214
    - Stukken betreffende zijn lidmaatschap van de Vierde Commissie., 1924-1925; 215
    - Ingekomen rapporten van de Vijfde Commissie., 1925; 216
    - Stukken betreffende een Frans voorstel aan de Volkenbond tot oprichting van een instituut voor internationale intellektuele samenwerking en de werkzaamheden van een Volkenbondcommissie in dezen., 1924-1925; 217
    - Stukken betreffende zijn bemiddeling voor Nederlandse deelname aan de permanente gezondheidsorganisatie van de Volkenbond., 1923-1926; 218
    - Stukken betreffende de oprichting van een internationale hulporganisatie U.I.S., 1925; 219
    - Stukken betreffende werkzaamheden van het Economisch Comité van de Volkenbond., 1924-1925; 220
    - Stukken betreffende de voorbereidingscommissie van een economische conferentie van de Volkenbond., 1925-1926; 221
    - Stukken betreffende de uitschrijving van een prijsvraag voor een nieuwe conferentiezaal van de Volkenbond., 1924-1925; 222
    - Ingekomen rapporten over het financiële herstel van Oostenrijk en van Hongarije., 1925; 223